臺灣雲林地方法院刑事判決　　　　　　　96年度交易字第33號
公　訴　人　臺灣雲林地方法院檢察署檢察官
被　　　告　乙○○
　　　　　　　　　　　樓
上列被告因過失傷害案件，經檢察官提起公訴（96年度偵字第24
2 號），嗣於本院準備程序中，被告就被訴事實為有罪之陳述經
，本院合議庭認為適當後，裁定由受命法官獨任進行簡式審判程
序，判決如下：
    主  文
乙○○犯業務過失傷害致人重傷罪，處有期徒刑陸月，如易科罰
金，以新臺幣壹仟元折算壹日。
    犯  罪  事  實
一、乙○○係領有普通客車執照之司機，任職於雲林縣虎尾鎮○
    ○里○○路○ 段226 號1 樓之「一統商行」，負責菸酒銷售
    配送等業務，為從事駕駛業務之人。民國95年（起訴書誤載
    為96年）10月10日15時50分許，乙○○駕駛一統商行所有車
    牌號碼9R-5458 號小貨車，至雲林縣虎尾鎮墾地里墾地95號
    處運送貨物，因遇道路施工乃自該處由北向南之方向倒車，
    其本應注意汽車倒車時，須顯示倒車燈光或手勢後，謹慎緩
    慢後倒，並應注意其他車輛及行人，而依當時為晴天，日間
    自然光線，直路，路面鋪設柏油，乾燥無缺陷，道路無障礙
    物，且視距良好，及乙○○之身心等客觀狀況，並無不能注
    意之情事，詎竟疏於注意有行人甲○○在車後由北向南步行
    ，乙○○貿然倒車行駛而撞擊甲○○，使甲○○倒地致受有
    外傷性第五、六頸椎骨折脫位、僵直性脊椎炎等重傷害。乙
    ○○肇事後，於員警未知道肇事人姓名前，向到達現場處理
    之警員，當場承認為肇事人，自首犯罪，而接受裁判。
二、案經甲○○訴由雲林縣警察局虎尾分局報告臺灣雲林地方法
    院檢察署檢察官偵查起訴。
    理  由
一、本件係經被告於準備程序期日為有罪之陳述，而經本院合議
    庭裁定由受命法官獨任以簡式審判程序加以審理，則依據刑
    事訴訟法第273 條之2 、同法第159 條第2 項之規定，不適
    用傳聞法則有關限制證據能力之相關規定；並得依同法第31
    0 條之2 之準用同法第454 條之規定製作略式判決書，依法
    僅需記載犯罪事實、證據名稱及應適用之法條，並得以簡略
    方式為之，如認定之犯罪事實、證據及應適用之法條，與檢
    察官聲請簡易判決處刑書或起訴書之記載相同者，得引用之
    ，合先敘明。
二、證據名稱：
（一）被害人甲○○於警詢及偵查中之指訴。
（二）道路交通事故現場圖、道路交通事故調查報告表（一）、
      （二）、酒精測定紀錄表、財團法人天主教若瑟醫院診斷
      證明書（第0000000 號）、雲林縣警察局虎尾分局道路交
      通事故肇事人自首情形紀錄表、一統商行營利事業登記基
      本資料、9R-5458 號車籍資料、被告汽車駕駛資料各1 份
      、現場照片8 張。
（三）被害人甲○○之中華民國身心障礙手冊、財團法人天主教
      若瑟醫院診斷證明書（第0000000 號）各1 份。
（四）被告於警訊、偵查及本院審理中之自白。
三、按汽車倒車時，應顯示倒車燈光或手勢後，謹慎緩慢後倒，
    並應注意其他車輛及行人，道路交通安全規則第110 條第2
    款定有明文，被告於一統商行從事貨物運送工作2 年，自難
    諉為不知，而依車禍當時為晴天，日間自然光線，直路，路
    面鋪設柏油，乾燥無缺陷，道路無障礙物，且視距良好，及
    被告之身心狀況，客觀上並無不能注意之情事，詎被告竟疏
    於注意有行人在車後步行，致而撞及甲○○，其有過失甚明
    。而甲○○因本件車禍受有外傷性第五、六頸椎骨折脫位、
    僵直性脊椎炎之傷害，手術後四肢癱瘓，無法自行翻身坐起
    或移位，日常生活無法自理，完全依賴他人照顧，所受傷害
    已達刑法第10條第4 項第4 款所定，毀敗1 肢以上機能之重
    傷程度。是被害人之重傷與被告之過失行為間，有相當之因
    果關係，亦可認定。
四、被告任職於「一統商行」，負責菸酒銷售配送等業務，為從
    事駕駛業務之人，其於肇事當時駕駛一統商行所有之小貨車
    ，因運送貨物完畢，欲倒車返回一統商行，此業據被告於警
    訊及本院審理中供述明確，被告顯係於執行業務中，因過失
    致人重傷，是核被告所為係犯刑法第284 條第2 項後段之業
    務過失致重傷罪。又被告於肇事後，員警未知道肇事人姓名
    前，向到達現場處理之警員，承認為肇事人，自首犯罪，而
    接受裁判，此有雲林縣警察局虎尾分局道路交通事故肇事人
    自首情形紀錄表在卷可憑，爰依刑法第62條前段減輕其刑。
五、爰審酌被告前並無犯罪不良素行，本次肇事實因其未注意車
    後有行人步行，過失程度非輕，且造成被害人四肢癱瘓之重
    傷害，又肇事後至今仍未能與被害人達成和解，惟犯罪後均
    能坦承犯行等一切情狀，認以量處如主文所示之刑為適當，
    並諭知易科罰金之折算標準。
六、應適用的法條：
（一）刑事訴訟法第273條之1第1項、第299條第1項前段。
（二）刑法第284 條第2 項後段、第62條前段、第41條第1 項前
      段。
（三）刑法施行法第1條之1第1項、第2項前段。
本案經檢察官丙○○到庭執行職務
中　　華　　民　　國　　96　　年　　4 　　月　　18　　日
                  刑事第三庭    法  官  劉　國　賓
以上正本證明與原本無異。
如不服本判決，應於判決收受後10日內，向本院提出上訴狀（須
附繕本）。
                                書記官　李　達　成
中　　華　　民　　國　　96　　年　　4 　　月　　18　　日
中華民國刑法第284條第2項後段
（過失傷害罪）
因過失傷害人者，處6 月以下有期徒刑、拘役或5 百元以下罰金
，致重傷者，處1 年以下有期徒刑、拘役或5 百元以下罰金。
從事業務之人，因業務上之過失傷害人者，處1 年以下有期徒刑
、拘役或1 千元以下罰金，致重傷者，處 3 年以下有期徒刑、
拘役或2 千元以下罰金。
